【裁判字號】    90,親,33
【裁判日期】    900928
【裁判案由】    確認非婚生子女
【裁判全文】
臺灣士林地方法院民事判決  九十年度親字第三三號
    原      告    丙○○
    被      告    甲○○
    兼法定代理人  乙○○
右當事人間否認子女事件，本院判決如左：
    主      文
確認被告甲○○（民國九十年二月三十三日生）非原告自被告乙○○受胎所生之女。
訴訟費用由被告負擔。
    事      實
甲、原告方面：
  一、聲明：如主文所示。
  二、陳述：原告與被告乙○○本係夫妻，嗣於民國八十九年九月十一日協議離婚，
      然原告於婚姻關係存續中受胎，並於九十年二月二十三日生下一女即被告甲○
      ○，惟原告與被告乙○○自八十八年六月三日起即行分居，迄今未曾再同居，
      是被告甲○○非原告自被告乙○○受胎所生，且原告於九十年二月二十三日知
      悉被告甲○○出生之情事，為此依法訴請判決如聲明。
  三、證據：提出出生證明書一份、行政院國軍退除役官兵輔導委員會台北榮民總醫
      院親子鑑定報告一份為證。
乙、被告方面：被告未於最後言詞辯論期日到場，惟據其以前到場所為之聲明及陳述
    略以：
  一、聲明：同意原告之請求。
  二、陳述：被告甲○○確非被告乙○○之女，被告乙○○自八十八年六月三日起即
      未與原告同居。
     理      由
一、本件原告主張其與被告乙○○本係夫妻，嗣後協議離婚，惟原告於婚姻關係存續
    中受胎，並於九十年二月二十三日生有一女即被告甲○○之事實，業據其提出出
    生證明書、離婚協議書等件為憑，自堪信為真實。又原告主張其與被告於八十八
    年六月三日即行分居，迄今未曾再同居，被告甲○○應非自被告乙○○受胎所生
    乙節，為被告乙○○所不爭執，亦有原告提出之親子鑑定報告在卷可憑，該親子
    鑑定報告略以：不能排除訴外人許明祥與被告甲○○之親子關係，其等之親子關
    係概率為99.9978%，是原告此部份之主張，亦屬真實。
二、按民法第一千零六十三條第一項推定之婚生子女，如夫妻之一方能證明妻非自夫
    受胎者，得於知悉子女出生之日起，一年內提起否認之訴，同條第二項定有明文
    。查原告生下被告甲○○，其受胎期間既係在原告與被告乙○○婚姻關係存續中
    ，則依法自應推定被告甲○○為原告與被告乙○○之婚生女，然原告受胎懷有被
    告甲○○時，並未與被告乙○○同居，即非自被告乙○○受胎，準此，原告於知
    悉被告甲○○出生之日起一年內提起本件訴訟，於法洵屬有據，應予准許。
三、據上論結，本件原告之訴為有理由，依民事訴訟法第八十五條第一項前段、第七
    十八條判決如主文。
中      華      民      國    九十      年      九      月    二十八    日
                                        臺灣士林地方法院民事第二庭
~B法      官  劉穎怡
右為正本係照原本作成。
如對本判決上訴須於判決送達後廿日內向本院提出上訴狀。
中      華      民      國    九十      年      十      月        四    日
~B法院書記官  陳雪麗


司法院資訊處製作；財團法人民間司法改革基金會備份。
